---
title: "APS1 - Microeconomia IV - Grupo 10"
author: "Antonio Ehler, Bruno Weber, Mel Alencastro"
date: "2023-02-27"
output: html_document
---

```{r setup, include=FALSE}
knitr::opts_chunk$set(echo = TRUE)
```

## Bibliotecas

```{r}
library(fastDummies)
library(knitr)
library(lmtest)
library(pastecs)
library(pdynmc)
library(plm)
library(readxl)
library(sandwich)
library(tidyverse)
```

## Parte 1 - Importação de Dados

```{r}
df <- read_excel("APS1_dados_xlsx.xlsx")
```

## Parte 2 - Estatísticas Descritivas

### Tabela com Variáveis de Interesse

```{r}
descStats = data.frame(roubo_veiculos = format(round(stat.desc(df$roubo_veiculos, basic=FALSE, norm=FALSE),2),2),
                       furto_veiculos = format(round(stat.desc(df$furto_veiculos, basic=FALSE, norm=FALSE),2),2),
                       homicidios = format(round(stat.desc(df$homicidios, basic=FALSE, norm=FALSE),2),2),
                       roubo_outros = format(round(stat.desc(df$roubo_outros, basic=FALSE, norm=FALSE),2),2))
descStats = t(descStats)
View(descStats)
```

### Gráficos Variável x Ano

```{r}
plot(df$year, df$roubo_veiculos, xlim = c(2011, 2019), ylim = c(0, 5100), xlab = "Ano", ylab = "Roubo de Veiculos")
plot(df$year, df$furto_veiculos, xlim = c(2011, 2019), ylim = c(0, 5000), xlab = "Ano", ylab = "Furto de Veiculos")
plot(df$year, df$homicidios, xlim = c(2011, 2019), ylim = c(0, 200), xlab = "Ano", ylab = "Homicidios")
plot(df$year, df$roubo_outros, xlim = c(2011, 2019), ylim = c(0, 15000), xlab = "Ano", ylab = "Outros Roubos")
```

### Tabela Descritiva População x Desmanches

```{r}
tab <- df %>%
  group_by(year, d_desmanches) %>%
  summarise(pop_mean = mean(pop))
```

### Gráficos de Linha com Base na Presença ou Não de Desmanches

```{r}
ggplot(df %>% group_by(year, d_desmanches) %>% mutate(roubo_veiculos=mean(roubo_veiculos)),
       aes(year, roubo_veiculos, color=as.factor(d_desmanches))) +
  geom_point() +
  geom_line(aes(group=d_desmanches)) +
  labs(title = "Roubo de Veiculos em Municipios Com e Sem Desmanches", x = "Anos", y = "Roubo de Veiculos")
ggplot(df %>% group_by(year, d_desmanches) %>% mutate(furto_veiculos=mean(furto_veiculos)),
       aes(year, furto_veiculos, color=as.factor(d_desmanches))) +
  geom_point() +
  geom_line(aes(group=d_desmanches)) +
  labs(title = "Furto de Veiculos em Municipios Com e Sem Desmanches", x = "Anos", y = "Furto de Veiculos")
ggplot(df %>% group_by(year, d_desmanches) %>% mutate(homicidios=mean(homicidios)),
       aes(year, homicidios, color=as.factor(d_desmanches))) +
  geom_point() +
  geom_line(aes(group=d_desmanches)) +
  labs(title = "Homicidios em Municipios Com e Sem Desmanches", x = "Anos", y = "Homicidios")
ggplot(df %>% group_by(year, d_desmanches) %>% mutate(roubo_outros=mean(roubo_outros)),
       aes(year, roubo_outros, color=as.factor(d_desmanches))) +
  geom_point() +
  geom_line(aes(group=d_desmanches)) +
  labs(title = "Outros Roubos em Municipios Com e Sem Desmanches", x = "Anos", y = "Outros Roubos")
```

### Ajustando as Variáveis em Relação à População

```{r}
ggplot(df %>% group_by(year, d_desmanches) %>% mutate(roubo_veiculos=mean(roubo_veiculos/(pop/100000))),
       aes(year, roubo_veiculos, color=as.factor(d_desmanches))) +
  geom_point() +
  geom_line(aes(group=d_desmanches)) +
  labs(title = "Roubo de Veiculos em Municipios Com e Sem Desmanches em Relacao a Populacao", x = "Anos", y = "Roubo de Veiculos/100.000 Habitantes")
ggplot(df %>% group_by(year, d_desmanches) %>% mutate(furto_veiculos=mean(furto_veiculos/(pop/100000))),
       aes(year, furto_veiculos, color=as.factor(d_desmanches))) +
  geom_point() +
  geom_line(aes(group=d_desmanches)) +
  labs(title = "Furto de Veiculos em Municipios Com e Sem Desmanches em Relacao a Populacao", x = "Anos", y = "Furto de Veiculos/100.000 Habitantes")
ggplot(df %>% group_by(year, d_desmanches) %>% mutate(homicidios=mean(homicidios/(pop/100000))),
       aes(year, homicidios, color=as.factor(d_desmanches))) +
  geom_point() +
  geom_line(aes(group=d_desmanches)) +
  labs(title = "Homicidios em Municipios Com e Sem Desmanches em Relacao a Populacao", x = "Anos", y = "Homicidios/100.000 Habitantes")
ggplot(df %>% group_by(year, d_desmanches) %>% mutate(roubo_outros=mean(roubo_outros/(pop/100000))),
       aes(year, roubo_outros, color=as.factor(d_desmanches))) +
  geom_point() +
  geom_line(aes(group=d_desmanches)) +
  labs(title = "Outros Roubos em Municipios Com e Sem Desmanches em Relacao a Populacao", x = "Anos", y = "Outros Roubos/100.000 Habitantes")
```

## Parte 3 - Testando a Hipótese Econômica

### Ajuste do Modelo Pré-Regressões

#### Criando a *dummy* para a "Lei dos Desmanches"

```{r}
df$dummyLaw <- ifelse(df$year < 2014, 0 , 1)
```

#### Criando a Variável Resposta: Crimes Relacionados a Veículos

```{r}
df$car_crime <- df$roubo_veiculos + df$furto_veiculos
```

#### Removendo Cidades que Causaram Incompatibilidade

```{r}
dft <- df
teste = (table(dft$city, dft$date)!=1)
```

#### Drop do df Principal Com Apenas Valores Distintos

```{r}
new_df <- distinct(dft, dft$city, dft$date, dft$car_crime, dft$homicidios, dft$roubo_outros, dft$pop, dft$d_desmanches, dft$dummyLaw)
```

### Regressões do Painel

#### Método *Pooled*

```{r}
reg.pooled <- plm(new_df$`dft$car_crime`~new_df$`dft$homicidios`+new_df$`dft$roubo_outros`+new_df$`dft$pop`+new_df$`dft$d_desmanches`+new_df$`dft$dummyLaw`, data = new_df, model  = "pooling")
summary(reg.pooled)
```

#### Método Efeito Fixo

```{r}
reg.ef <- plm(new_df$`dft$car_crime`~new_df$`dft$homicidios`+new_df$`dft$roubo_outros`+new_df$`dft$pop`+new_df$`dft$d_desmanches`+new_df$`dft$dummyLaw`, data = new_df, model  = "within")
summary(reg.ef)
```

#### Método Efeitos Aleatórios

```{r}
reg.ea <- plm(new_df$`dft$car_crime`~new_df$`dft$homicidios`+new_df$`dft$roubo_outros`+new_df$`dft$pop`+new_df$`dft$d_desmanches`+new_df$`dft$dummyLaw`, data = new_df, model  = "random")
summary(reg.ea)
```

### Testes

#### Teste de Chow

```{r}
pFtest(reg.ef, reg.pooled)
```

#### Teste de Breusch-Pagan

```{r}
plmtest(reg.pooled, type="bp")
```

#### Teste de Hausman

```{r}
# phtest(reg.ef, reg.ea, method = "aux", vcov = vcovHC) -> deu erro
```
